臺灣高雄地方法院刑事判決　　　　　　　　　　　　九十一年度易字第一三一七號
　　公　訴　人　臺灣高雄地方法院檢察署檢察官
　　被　　　告　甲○○
右列被告因詐欺案件，經檢察官提起公訴（九十年度偵字第二三○四○號），本院判
決如左：
    主  文
甲○○幫助意圖為自己不法之所有，以詐術使人將本人之物交付，累犯，處拘役參拾
日，如易科罰金，以參佰元折算壹日。
    事  實
一、甲○○曾於民國八十五年間因違反肅清煙毒條例案件，經本院判處有期徒刑三年
    二月，褫奪公權二年確定，並於八十九年七月十日縮短刑期假釋期滿執行完畢，
    詎仍不知悔改，因無工作而經濟窘困，缺錢花用，其明知一般人取得他人金融帳
    戶使用之行徑常與財產犯罪之需要密切相關，且取得他人存摺之目的在於利用以
    取得贓款及掩飾犯行不易遭人追查，又對於提供帳戶予他人利用雖無必引發他人
    萌生犯罪之確信，但仍以縱若有人持以犯罪亦無違反其本意之幫助犯意，於九十
    年十月間之某日，以新台幣（下同）一千元之代價，將其萬通商業銀行第000
    00000000000號帳戶存摺一本及提款卡一張與密碼出售予不詳姓名年
    籍自稱「陳先生」之成年男子使用。而自稱「陳先生」之成年男子所組成之不法
    集團即於九十年十月間，在中國時報之求職欄內刊登「聯成科技資訊公司台中分
    公司成立，徵兼職宣傳人員、工讀生，(00)00000000」之廣告，適有
    丙○○於同年十二月一日見報後陷於錯誤，撥打廣告上所載電話與之聯絡，該不
    法集團某王姓男子即聲稱同意錄用，因丙○○係公司保障名額，故公司欲先匯款
    三千元至丙○○之銀行帳戶內，嗣丙○○告知其母親乙○○之行動電話號碼與囑
    咐直接與乙○○連絡後，該公司即於同年十二月六日，以電話指示乙○○前往銀
    行提款機查詢是否入帳，於利用乙○○對提款業務不熟悉之際，致乙○○自其華
    南銀行第0000000000000000號帳戶與新竹企銀瑞豐分行第00
    00000000000000號帳戶內，分別轉帳三萬四千五百四十七元及九
    萬九千九百九十八元（起訴書贅載八萬二千零八元）至甲○○上開銀行帳戶內，
    始知受騙。嗣於同日十一時許，該不法集團以電話指示不知情之陳正協（另經檢
    察官為不起訴處分確定）以機車載同甲○○前往高雄市三民區○○○路與博愛路
    口萬通銀行北高雄分行辦理語音轉帳，欲將上開入款轉至第一銀行第00000
    00000號帳戶時，當場為警查獲。
二、案經高雄市政府警察局三民第一分局移送臺灣高雄地方法院檢察署檢察官偵查起
    訴。
    理  由
一、訊據被告甲○○坦承有將其本身之萬通商業銀行存摺及提款卡與密碼以一千元之
    代價出售予該不詳姓名年籍自稱「陳先生」之成年男子，並於九十年十二月六日
    十一時許，由不知情之陳正協以機車載往高雄市三民區○○○路與博愛路口萬通
    銀行北高雄分行辦理語音轉帳，欲將上開款項轉至第一銀行第00000000
    00號帳戶時而為警查獲之事實，惟矢口否認有何幫助詐欺之犯行，辯稱：伊不
    知道被害人匯款的事，伊並不知道不詳姓名年籍自稱「陳先生」之成年男子買存
    款簿做什麼用云云。經查：(一)被害人丙○○於九十年十二月一日見中國時報之求
    職欄內刊登「聯成科技資訊公司台中分公司成立，徵兼職宣傳人員、工讀生，(
    00)00000000」之廣告，即撥打廣告上所載電話與之聯絡，該不法集
    團某王姓男子即聲稱同意錄用，因被害人丙○○係公司保障名額，故公司欲先匯
    款三千元至被害人丙○○之銀行帳戶內，嗣被害人丙○○告知其母親被害人乙○○之行動電話號碼與囑咐直接與被害人乙○○連絡後，該公司即於同年十二月六
    日，以電話指示被害人乙○○前往銀行提款機查詢是否入帳，於利用被害人乙○○對提款業務不熟悉之際，致被害人乙○○自其華南銀行第000000000
    0000000號帳戶與新竹企銀瑞豐分行第000000000000000
    0號帳戶內，分別轉帳三萬四千五百四十七元及九萬九千九百九十八元至萬通銀
    行第00000000000000號帳戶內等情，業據被害人乙○○、丙○○
    分別於警訊中指述綦詳，並有萬通商業銀行存摺往來明細查詢單一紙附卷可稽，
    是足認被害人確有遭詐欺之事實。又被害人乙○○於九十年十二月六日分別匯款
    三萬四千五百四十七元及九萬九千九百九十八元至萬通銀行第00000000
    000000號帳戶內，已如前述，而該帳戶係被告甲○○所有，並以一千元之
    代價出售予不詳姓名年籍自稱「陳先生」之成年男子之事實，業據被告供承不諱
    ，並有萬通商業銀行存摺往來明細查詢一紙在卷可考，是被告交付予該不詳姓名
    年籍自稱「陳先生」之成年男子之萬通商業銀行存簿，與被害人依該不法集團指
    示而存入款項之受款人帳戶係相同。(二)又被告係以一千元代價出售其所有上開帳
    戶，此業經被告於警訊、偵查中及本院審理時陳明在卷。按金融存款帳戶、提款
    卡、密碼等事關存戶個人財產權益之保障，除非本人或與本人親密關係者，一般
    人均有妥為保管防阻他人任意使用之認識，難認有自由流通之理由，縱使在特殊
    情況下，偶有交付他人使用之需，亦必深入瞭解用途後，再行提供使用，方符常
    情，若系爭存款帳戶、提款卡、密碼落入不明人士手中，極易被利用為與財產有
    關之犯罪工具，此為吾人一般生活認識所易於體察之常識，如有犯罪之意圖者，
    出價徵求他人提供帳戶、金融卡、密碼等，客觀上亦可預見目的在供其不法所取
    得金錢之存入後再行領出使用，以避免身分曝光，防止追查，此為一般人本於一
    般之認知能力均甚易領會，更何況被告自承與不詳姓名年籍自稱「陳先生」之成
    年男子間素不相識，是被告應知悉不詳姓名年籍自稱「陳先生」之成年男子係為
    作詐欺之用應無疑義，是被告辯稱不知不詳姓名年籍自稱「陳先生」之成年男子
    買存款簿做何用云云，顯違一般生活經驗法則，自無可採。本件事證明確，被告
    犯行洵堪認定。
二、核被告甲○○所為，係犯刑法第三十條第一項、第三百三十九條第一項之詐欺取
    財罪之幫助犯。被告之行為僅止於幫助，爰依刑法第三十條第二項之規定減輕其
    刑。又被告曾於八十五年間因違反肅清煙毒條例案件，經本院判處有期徒刑三年
    二月，褫奪公權二年確定，並於八十九年七月十日縮短刑期假釋期滿執行完畢，
    有臺灣高雄地方法院檢察署刑案資料查註紀錄表及臺灣高等法院被告全國前案紀
    錄表各一份在卷可參，其前受有期徒刑執行完畢，於五年以內再犯本案最重本刑
    為有期徒刑以上之罪，為累犯，應依刑法第四十七條之規定，加重其刑，並依法
    先加後減之。爰審酌被告因一時經濟拮据，始出此下策，幫助他人犯罪，致使真
    正犯罪者難以被查獲，助長社會犯罪風氣，惟念其犯後坦承部分犯行，犯罪所得
    之利益非多，及對被害人所造成之損害等一切情事，量處如主文所示之刑，並諭
    知易科罰金之折算標準，以資懲儆。
據上論斷，應依刑事訴訟法第二百九十九條第一項前段，刑法第三百三十九條第一項
、第三十條第一項、第二項、第四十七條、第四十一條第一項，罰金罰鍰提高標準條
例第一條前段、第二條，判決如主文。
中      華      民      國    九十一    年      六      月    二十五    日
                                    臺灣高雄地方法院刑事第一庭
                                        法  官    陳玉聰
右正本證明與原本無異。
如不服本判決，應於判決送達後十日內，向本院提出上訴狀。
                                        書記官    鄭淑臻
中      華      民      國      九十一      年    六    月    二十五    日
附錄本判決論罪科刑條文全文：
刑法第三百三十九條第一項
意圖為自己或第三人不法之所有，以詐術使人將本人或第三人之物交付者，處五年以
下有期徒刑、拘役或科或併科一千元以下罰金。
